Jorge Díaz - Papeles, circa 1910-2017 (bulk 1960-2007): Finding Aid C1643
Manuscripts Division
- Material de difusión y otros documentos, 1950-2016; 16 boxes
  - Pintura 1957-1960. Diseño escenográfico, alrededor de 1957-1960; 1 folder (Box B-001532, Folder 9)
    Incluye 2 planos de diseño.
  - Programas en alemán, 1985, 1994-2001; 1 folder (Box B-001532, Folder 10)
  - Crítica alemana, alrededor de 1992; 1996; 1 folder (Box B-001532, Folder 11)
  - Recortes de prensa en alemán, alrededor de 1982-1983; 1 folder (Box B-001532, Folder 12)
  - Stück gut theaterverlag, 1981; 1 folder (Box B-001533, Folder 1)
  - Programas: Toda esta larga noche (Alemania - Bèlgica - Holanda), alrededor de los 1970s-1980s; 1 folder (Box B-001533, Folder 2)
  - Programas Ictus (diseñados por Díaz), alrededor de los 1960s-1970s; 1 folder (Box B-001533, Folder 3)
  - Invitación a: Textículos ejemplares de Jorge Díaz, sin fecha; 1 folder (Box B-001533, Folder 4)
  - Programas Jorge Díaz (Europa-Chile), alrededor de los 1960s-1990s; 1 folder (Box B-001533, Folder 5)
  - Programas Teatro UC (Universidad Católica), alrededor de los 1980s-1990s; 1 folder (Box B-001533, Folder 6)
    Incluye programas en alemán y francés.
  - Recortes y programas, alrededor de 1997-2017; 1 folder (Box B-001533, Folder 7)
    Incluye recortes de prensa acerca del fallecimiento de Jorge Díaz en el 2007.
  - Programas, alrededor de 1960; 1987; sin fecha; 1 folder (Box B-001533, Folder 8)
    Carpeta Nube 80.
  - Programas de mano de obras, alrededor de los 1960s-2000s; 2 folders (Box B-001533, Folder 9-10)
  - Programas / gráfica, alrededor de los 1960s-1990s; 1 folder (Box B-001534, Folder 1)
    La mayoria de los programas son relacionados a la obra "El cepillo de dientes".
  - Programas y otros materiales, alrededor de los 1980s-2000s; 1 folder (Box B-001534, Folder 2)
  - Teatro para niños (Programas y otros materiales de difusión), alrededor de los 1970s-1990s; 1 folder (Box B-001534, Folder 3)
  - Programas y otros materiales de difusión, alrededor de los 1980s-2016; 3 folders (Box B-001534, Folder 4-6)
  - Revista La Bicicleta edición especial Neruda / Ictus Neruda, alrededor de 1983; 1991; 1 folder (Box B-001534, Folder 7)
  - Canción de cuna para un anarquista, alrededor de 2003; 1 folder (Box B-001534, Folder 8)
  - Prensa y otros materiales de difusión, alrededor de 1960-2007; 2014; 11 folders (Box B-001536, Folder 1-2, Box B-001535, Folder 1-9)
  - Críticas de obras, A-Z, alrededor de los 1960s-1990s; 12 folders (Box B-001536, Folder 3-7, Box B-001537, Folder 1-7)
  - Críticas y artículos, 1961-2000; 13 folders (Box B-001539, Folder 1-4, Box B-001538, Folder 1-9)
  - Artículos y entrevistas, alrededor de 1963-1997; 4 folders (Box B-001539, Folder 5-8)
  - Artículos escritos por Díaz (correspondencia con Enrique Baeza-Martínez), alrededor de 1984-1987; 1 folder (Box B-001539, Folder 9)
  - Artículos y entrevistas de Jorge Díaz, alrededor de los 1970s-1980s; 1 folder (Box B-001540, Folder 1)
  - Entrevistas y traduccion en francés, sin fecha; 1 folder (Box B-001540, Folder 2)
  - Recortes, programas, y otros materiales de difusión, alrededor de 1966-2007; 3 folders (Box B-001540, Folder 3-5)
    Se incluye también correspondencia entre Jorge Díaz y la galerista asturiana, Carmen Benedet (Carpeta 5).
  - Archivo de Carmen Benedet, recortes de prensa y material gráfico, alrededor de los 1970s; 2006-2007; 1 folder (Box B-001540, Folder 6)
    Incluye artículos y otros textos acerca de la galerista, Carmen Benedet.
  - Carteles de obras y premios/diplomas, alrededor de 1961-2011; 1 box (Box P-000146)
  - Estudios sobre Jorge Díaz y entrevistas, alrededor de 1971-2007; 1 folder (Box B-001541, Folder 1)
    Contiene: Variaciones sobre teatro, Eduardo Guerrero - Reportaje a Oscuro vuelo compartido, Eduardo Guerrero (1988) - Jorge Díaz: teatro político de los setenta, Eduardo Guerrero (2003) - Proyectando la vida hacia la eternidad, Eduardo Guerrero (2007) - Reconocimiento a una trayectoria, Eduardo Guerrero - La cicatriz, Eduardo Guerrero - El teatro de Jorge Díaz - Ceremonias de la soledad (1979) - De George Woodyard - 7 años en España (1971) - Piel contra piel (1982) - Estudio sobre Pájaros en la Tormenta (2006) - Prólogo Premio Tirso de Molina (1986) - La mirada oscura de Jorge Díaz.
- Documentos personales, 1910-2009; 4 boxes
  Investigación de libre acceso. Los documentos de la caja B-001544 están restringidos durante un periodo de 50 años después de la muerte del productor.
  Los archivos nativos digitales aún no han sido procesados y, por lo tanto, no están disponibles para la investigación.
  - Correspondencia, 1968-2009; 2 boxes
    - Correspondencia de Jorge Díaz a Eduardo Guerrero, alrededor de 1980-2005; 1 folder (Box B-001541, Folder 2)
    - Carta/Testamento enviado a Carlos Genovese, 1997 September 16; 1 folder (Box B-001541, Folder 3)
    - Correspondencia Vittorio Cintolesi, 1983, 1985, 1990; 1 folder (Box B-001541, Folder 4)
    - Fotocopias de Fax a Cecilia García Huidobro y Beatriz Berger, 2001-2003; 1 folder (Box B-001541, Folder 5)
    - Correspondencia con distintas personas, alrededor de 1972-2006; 1 folder (Box B-001541, Folder 6)
    - Correspondencia con Enrique Baeza-Martínez y Juan Andrés Piña, alrededor de los 1980s; 1 folder (Box B-001541, Folder 7)
    - Correspondencia Alemania, alrededor de 1994-2003; 1 folder (Box B-001541, Folder 8)
    - Postales, alrededor de los 1970s-2000s; 1 folder (Box B-001541, Folder 9)
      La mayoría de las postales son enviadas por Jorge Díaz desde España.
    - Correspondencia de Jorge Díaz con su madre, Matilde Gutiérrez Vicuña, 1976-1992; 2 folders (Box B-001542, Folder 1, Box B-001541, Folder 10)
    - Correspondencia con María Teresa Salinas Díaz, 1968-2006; 1 folder (Box B-001542, Folder 2)
    - Textos de Jorge Díaz para Navidades familiares, 1996, 1999; 1 folder (Box B-001542, Folder 3)
  - Fotografías, 1910-2003; 2 boxes
    - Fotografías de Jorge Díaz con varios colegas y amigos, alrededor de 1953-1994; 1 folder (Box B-001542, Folder 4)
    - Fotografías de Jorge Díaz solo, alrededor de 1965-2003; 1 folder (Box B-001542, Folder 5)
    - Fotografías de montajes de obras, alrededor de 1961-1984; 1 folder (Box B-001542, Folder 6)
      Contiene fotrografías de varias obras, incluyendo: Un hombre llamado Isla (1961) - Requiem por un girasol (Madrid 1967) - El lugar donde mueren los mamíferos (Madrid 1971) - Fulgor y muerte de Pablo Neruda (Rostock, Alemania, 1984) - Piel contra piel (Santiago de Chile 1982), y otras.
    - Fotografías de la obra: El Cepillo de Dientes (Santiago de Chile/Los Angeles), 1961, 1987-1990; 1 folder (Box B-001543, Folder 1)
    - Fotos propuestas de café y palabras, sin fecha; 1 folder (Box B-001543, Folder 2)
      Contiene fotografías con tazas de café y notas con texto posiblimente escrito por Jorge Díaz.
    - Diapositivas: Las Cruces (Chile), Valdepares (España), alrededor de 1961; 1 folder (Box B-001543, Folder 3)
    - Album de fotos familiares, alrededor de 1910-1995; 1 folder (Box B-001543, Folder 4)
      Contiene fotografías familiares, incluyendo fotos de Jorge Díaz, sus padres, amigos, y otros familiares.
  - Otros documentos, 1938-2006; 2 boxes
    Investigación de libre acceso. Los documentos de la caja B-001544 están restringidos durante un periodo de 50 años, hasta después del fallecimiento del productor.
    - España en el corazón, Himno a las Glorias del pueblo en la Guerra, 1938; 1 folder (Box B-001543, Folder 5)
      Segunda edición.
    - Curriculums/biografías, circa 2004-2006; sin fecha; 1 folder (Box B-001543, Folder 6)
    - Propuestas de títulos escritos por Jorge Díaz, sin fecha; 1 folder (Box B-001543, Folder 7)
    - Documentación de premios (cartas, veredictos, actas, etc.), alrededor de 1987-2002; 1 folder (Box B-001543, Folder 8)
    - Cuaderno (último manuscrito de Jorge Díaz), 2006; 1 folder (Box B-001543, Folder 9)
    - Varios documentos personales y laborales de Jorge Díaz y sus padres, alrededor de los 1950s-2006; 1 box (Box B-001544)
      Los documentos en esta caja contienen datos personales y tienen acceso restringido.